# ODI存量权益登记中归属中方股东的未分配利润余额

提问人：SharryLi 时间：2020-04-30 20:33:05
请教陈版主一个问题： 我司有境外的子公司和联营企业，所以需要申报ODI存量权益登记，申报要求的币种是填写美元。因为境外子公司（美国子公司和香港子公司的记账本位币就是美元，所以不存在外币折算差额的问题。但是另有一家加拿大的联营企业，平时编的报表都是原币加元与人民币报表，现在申报要用美元申报，那在填写“归属中方股东的未分配利润余额”时，因为这是一个累积数的概念，那如何选择适当的汇率呢？是直接用加元的归属中方股东的未分配利润余额乘以 2019 年 12 月 31 日加元对美元的汇率吗？但是这个汇率很难找，能用 2019 年 12 月 31 日加元对人民币汇率5.3421/2019年 12 月 31 日人民币对美元汇率6.9762，得出0.765761，去换算美元的归属中方股东的未分配利润余额吗？还是说有其他的算法呢？

回答人：chenyiwei
这属于监管、统计口径的数据，不是财务数据，故不适用会计准则中的外币折算规定。建议与相关主管部门沟通确认相关指标的填报口径。
前几年有一度曾经要求外商投资企业填写“外商投资企业外方权益确认表”，其中的填表说明中提及“本表的填报币种为人民币元（除对外担保金额采用美元外），折算汇率应按照资金实际记账时的汇率进行折算。其中，”外汇账户余额“和附注中的”对外担保“数据的折算汇率应参照中国人民银行公布的年 12 月 31 日各国货币对人民币和美元汇率中间价。”不知道这一条现在能否参照。